【裁判字號】    95,交聲,408
【裁判日期】    950502
【裁判案由】    交管條例聲異
【裁判全文】
臺灣板橋地方法院交通事件裁定         95年度交聲字第408號
原處分機關  交通部公路總局臺北區監理所蘆洲監理站
異  議  人
即受處分人  甲○○
上列受處分人因違反道路交通管理處罰條例案件，對於交通部公
路總局臺北區監理所蘆洲監理站於95年3 月7 日所為之處分（原
處分案號：北監蘆字第裁46－CN0000000 號）聲明異議，本院裁
定如后：
    主  文
原處分撤銷。
甲○○汽車駕駛人，爭道行駛不依規定駛入來車道，處罰鍰新臺
幣玖佰元，並記違規點數壹點。
    理  由
一、原處分意旨略以：異議人即受處分人甲○○於民國94年12月
    17日下午3 時19分許，騎乘車牌號碼QQR ─259 號輕型機車
    ，行經臺北縣三重市○○○路，因不依規定駛入來車道之違
    規事實，經臺北縣政府警察局三重分局交通隊執勤員警拍照
    逕行舉發，依道路交通管理處罰條例第45條第3 款規定，裁
    處罰鍰新臺幣九百元云云。
二、本件異議意旨略以：異議人騎乘機車行經臺北縣三重市○○
    ○路時，該路段很多違規併排汽車，影響車流，致使機車沒
    有行駛車道的空間，因此機車群被排擠到對向車道行駛，異
    議人並非故意違反交通規則，且值勤員警並不取締上述併排
    違規汽車，反而本末倒置躲在路邊偷拍違規機車，為此聲明
    異議，請求撤銷原處分云云。
三、按汽車駕駛人，爭道行駛不依規定駛入來車道者，處新臺幣
    （下同）六百元以上一千八百元以下罰鍰。次按汽車駕駛人
    違反第45條規定者，除依原條款處罰鍰外，並予記違規點數
    1 點，道路交通管理處罰條例第45條第3 款、第63條第1 項
    第1 款分別定有明文。
四、經查，本件異議人甲○○於94年12月17日下午3 時19分許，
    騎乘車牌號碼QQR ─259 號輕型機車，行經臺北縣三重市○
    ○○路，不依規定駛入來車道之違規事實，經警拍照逕行舉
    發等情，有臺北縣政府警察局95年1 月3 日北縣警交字第CN
    0000000 號舉發違反道路交通管理事件通知單、違規照片在
    卷可證，復為異議人所不爭，本件異議人違規事實甚為明確
    。異議人雖執前詞置辯，縱認其所辯前揭路段有多輛併排之
    汽車乙節屬實，然異議人究不能執他人違規事實而主張其自
    身亦有違規之權利，異議人前揭所辯，尚難解免其依法應負
    之罰責。
五、綜上，本件事證明確，異議人爭道行駛不依規定駛入來車道
    之違規事實，洵堪認定。然本件異議人之上開違規事實，係
    屬道路交通管理處罰條例第45條第3 款之情形，依同條例第
    63條第1 項第1 款規定，應記違規點數1 點，惟原處分機關
    裁決書卻漏未予以記違規點數之處分，顯有違法之瑕疵。本
    件異議意旨雖無理由，惟原裁決處分既有瑕疵，自應予以撤
    銷，依道路交通管理處罰條例第45條第3 款及第63條第1項
    第1 款，自為裁定裁罰異議人如主文第二項所示，以資適法
    。
六、依道路交通管理處罰條例第87條第2 項、道路交通案件處理
    辦法第20條前段，裁定如主文。
中    華    民    國    95    年    5     月    2     日
                      交通法庭  法  官  林海祥
以上正本證明與原本無異
如不服本裁定應於送達後5日內向本院提出抗告狀
                                書記官  陳映孜
中    華    民    國    95    年    5     月    2     日


司法院資訊處製作；財團法人民間司法改革基金會備份。
